# 预计负债

提问人：yahmm 时间：2010-08-02 18:42:22
请问：公司销售的产品都有一年或二年的免费保修期，企业一直是按实际发生的维修费计入当期销售费用。现在这个公司要IPO，是否要对前三年的维修费进行追溯预提并做为预计负债列示，谢谢

回答人：chenyiwei
回复 沙发 yahmm 的帖子 1 、请对照《企业会计准则第 13 号——或有事项》及其指南和讲解的规定，判断保修费用是否构成一项现时义务并且其金额可以可靠估计。如果符合预计负债确认条件的，应作追溯调整。 2 、一般情况下，会计上确认CIF条件的收入，应当按全价确认，运保费作为销售费用处理。

回答人：chenyiwei
回复 板凳 papa516 的帖子不能简单地这样理解。重点还是看风险报酬的转移时间。

回答人：chenyiwei
回复 7 楼 yahmm 的帖子 1 、会计上的收入确认按照会计准则，与海关、税务等口径可能存在差异。 2 、如果合同中已经约定了运保佣的金额，并且该金额与实际支付给保险公司、承运人、中间人的金额一致的，则可以认为属于代收代付。如果保险公司、承运人、中间人并非由对方指定，运保佣金额由卖方直接与保险公司、承运人、中间人谈判确定，不会直接对价格产生影响的，则不能认为属于“代收代付”。 3 、毛利率的变动属于财务分析指标，如果用于内部考核，可以对指标作出适当调整来解决。